臺灣臺南地方法院刑事判決　　　　　　　 93年度易字第374號
公　訴　人　臺灣臺南地方法院檢察署檢察官
被　　　告　丙○○　男　34歲.
上列被告因竊盜案件，經檢察官提起公訴（93年度偵字第4137號
），本院判決如下：
    主  文
丙○○竊盜，累犯，處有期徒刑拾月。扣案之小型扳手壹支沒收
。
    事  實
一、丙○○前有多項犯罪前科，最近一次係因竊盜案件，於民國
    92年 3月21日，經本院以92年度易緝字第11號判決判處有期
    徒刑十月確定，入監服刑，於同年12月 4日執行完畢。詎丙
    ○○仍不知悔改，竟基於意圖為自己不法所有之竊盜犯意，
    於93年 4月13日下午三、四時許，騎駛其母潘朱麗所有，車
    牌號碼 TME-188號機車並自備客觀上不足以對人之生命、身
    體安全構成威脅之小型扳手一支、二輪手推車一輛，前往臺
    南市○○街 201號，由該屋後門侵入屋內（無故侵入住宅部
    分，未據告訴），再以上開扳手為工具，拆卸竊取陳興國所
    有現為其弟甲○○管領裝設於上址窗戶上之大型不銹鋼材質
    抽油煙機一臺，得手後放置於自備之手推車上，正欲離去之
    際，隨即於同日下午四時許，為甲○○發現，報警處理，當
    場查獲，並扣得丙○○所有供其竊盜所用之扳手一支。
二、案經臺南市警察局第一分局報請臺灣臺南地方法院檢察署檢
    察官偵查起訴。
    理  由
一、訊據被告丙○○固坦承確於上開時、地，將手推車綁在其母
    潘朱麗所有車牌號碼 TME-188號機車後座，並攜帶自有之扳
    手一支前往臺南市○○街 201號案發現場，以該扳手拆卸裝
    置於上址窗戶上之大型不鏽鋼材質抽油煙機之事實不諱，但
    仍矢口否認有何竊盜犯行，辯稱：該處係拆遷之眷村，已斷
    水斷電，且無住戶，其係前往該處撿拾廢鐵云云。惟查：
  (一)上開事實，除據被告前開供述外，並經證人即被害人甲○○
    於警詢、偵查中證述綦詳【見證人即被害人甲○○93年 4月
    13日警詢筆錄，警卷第 3頁；同年 4月27日訊問筆錄，偵查
    卷第11至12頁】；又被告竊得而當場查扣之抽油煙機一臺業
    已發還被害人甲○○領回，亦有扣押書、贓物認領保管單各
    一紙附卷可憑，此外復有現場暨贓物照片四幀、車籍作業系
    統－查詢認可資料一紙【見警卷第6至9頁、第12頁】在卷暨
    被告所有供其竊取上開大型不鏽鋼材質抽油煙機所用之扳手
    一支扣案可資佐證。
  (二)被告雖以前揭情詞置辯，然本案案發現場係被害人之舊屋，
    尚有床褥可供居住，而遭竊之抽油煙機為不銹鋼材質，體積
    甚鉅，且安裝於窗戶上，亦據被害人於警詢、偵查中證述甚
    明，且有照片二幀【見警卷第6頁】可資參佐。則以該抽油
    煙機仍安裝於案發現場房屋之窗戶上，且被害人仍不時返回
    案發現場居住，終至當場查獲被告以自備工具拆卸搬運該抽
    油煙機之現場情狀以觀，被害人顯然並無棄置上開抽油煙機
    之意，是該抽油煙機仍在被害人管領之下，要無疑義。被告
    既非於路旁、野地等無人管領之處所撿拾被害人棄置之物品
    ，而係先行預備相關工具，未經屋主之同意進入房屋內動手
    拆卸安裝於窗戶上之大型抽油煙機，此顯非撿拾廢鐵甚明。
    被告空言否認，不足採信。本案事證明確，被告犯行已堪認
    定。
二、核被告所為，係犯刑法第三百二十條第一項之竊盜罪。公訴
    意旨認被告持扳手侵入他人住宅內行竊，所為係犯刑法第三
    百二十一條第一項第三款之攜帶兇器加重竊盜罪，固非無見
    ，惟扣案之扳手經本院當庭勘驗結果，扣案扳手為長度大約
    十公分之小型扳手，質量甚輕，有本院94年 3月 9日審判筆
    錄在卷可稽，則以該扳手之尺寸、質量而言，成年男子倘欲
    以之為戳刺之器具，單手持握，該扳手幾近全部包覆於手掌
    中，並無尖利之部分外露；而該扳手質量甚輕，長度甚短，
    持之敲擊他人，難以施力，客觀上難認足以對人之生命、身
    體、安全構成威脅，應非兇器，是公訴意旨認被告所犯為刑
    法第三百二十一條第一項之竊盜罪，尚有未洽，惟起訴之基
    本社會事實相同，起訴法條應予變更。末查被告前有多項犯
    罪前科，最近一次係因竊盜案件經本院以92年度易緝字第11
    號判決判處有期徒刑十月確定，入監服刑，於92年12月 4日
    執行完畢，有臺灣高等法院被告全國前案紀錄表在卷可稽，
    其於前開有期徒刑執行完畢後五年內再犯本案有期徒刑以上
    之罪，為累犯，應依刑法第四十七條之規定加重其刑。爰審
    酌被告前因竊盜案件受有期徒刑執行完畢不及半年，再為本
    案竊盜犯行，不知悔改，但被告所竊取之抽油煙機之價值，
    據被害人於警詢中所陳僅新臺幣一千五百元左右，且業已發
    還被害人領回，未致被害人財物損失，以及被告犯後飾詞卸
    責否認犯行，態度不能認為良好等一切情狀，量處如主文所
    示之刑，以示懲儆。扣案之小型扳手一支，雖非兇器，然仍
    係被告所有供其竊盜犯罪所用之物，此為被告所自承，應依
    刑法第三十八條第一項第二款宣告沒收。另被告所有用以搬
    運該抽油煙機之手推車一輛，乃被告竊得該抽油煙機後，搬
    運贓物所用之工具，不能認為供被告犯罪所用之工具，且並
    未扣案，爰不予宣告沒收，併此敘明。
據上論斷，應依刑事訴訟法第二百九十九條第一項前段、第三
百條，刑法第三百二十條第一項、第四十七條、第三十八條第
一項第二款，罰金罰鍰提高標準條例第一條前段，判決如主文。
本案經檢察官乙○○到庭執行職務。
中　　華　　民　　國　　94　　年　　 3　　月　　23　　日
                        臺灣臺南地方法院刑事第四庭
                            審判長法  官  張瑛宗
                                  法  官  李東柏
　　　　　　　　　                法　官　周紹武
以上正本證明與原本無異。
如不服本判決，應於判決送達後10日內，向本院提出上訴狀。
　　　　　　　　　　　　　  　　　書記官　許美惠
中　　華　　民　　國　　94　　年　　 3　　月　　23　　日
附錄本案論罪科刑法條全文：
中華民國刑法第320條第1項
意圖為自己或第三人不法之所有，而竊取他人之動產者，為竊盜
罪，處 5 年以下有期徒刑、拘役或 500 元以下罰金。
